【裁判字號】    89,裁,380
【裁判日期】    890317
【裁判案由】    退休補償金
【裁判全文】
行  政  法  院  裁  定                            八十九年度裁字第三八○號
    聲  請  人  甲○○
右聲請人因退休補償金事件，對本院中華民國八十八年六月四日八十八年度裁字第四
八二號裁定，聲請再審。本院裁定如左︰
    主  文
再審之聲請駁回。
    理  由
按當事人對於本院所為之裁定聲請再審，必須原裁定具有行政訴訟法第二十八條所列
各款情形之一者，始得為之，此觀之同法第三十條準用第二十八條之規定殊明。而該
條第一款所謂適用法規顯有錯誤者，係指原判決所適用之法規與該案應適用之現行法
規相違背或與解釋判例有所牴觸者而言；至於法律上見解之歧異，再審原告對之縱有
爭執，要難謂為適用法規錯誤，而據為再審理由。本件聲請人係高雄縣警察局退休人
員，其向該局申請補發退休金其他現金給與，經該局函復略以因上級並無編列該項預
算，亦無核發之公文依據，礙難辦理。聲請人不服，循序提起行政訴訟。本院原裁定
以台灣省政府再訴願決定，以公務人員退休金其他現金給與補償金，依「公務人員退
休金其他現金給與補償金發給辦法」第八條及「補償金發放作業注意事項」規定，係
由銓部核定，則應否補發其差額，亦應由銓部核定，聲請人原服務機關高雄縣警
察局無權准駁，其未移由有權處理之機關銓部處理，即有未合，乃以八十六年十月
十七日八六府訴一字第一六九七一八號再訴願決定，將原決定及原處分均撤銷，由原
處分機關另為適法之處理，該決定並經確定。是原處分機關否准原告請求發給補償金
差額之上開復函處分及其後之訴願決定業經再訴願決定撤銷而不存在確定，原處分機
關應受該再訴願決定撤銷發回意旨之拘束，無權再就聲請人之申請為准駁，而應移權
責機關處理。雖原處分機關於八十六年十一月二十日以高警人字第七八六一五號書函
，引據銓部同年九月二十七日八六台特二字第一五二五八二二號函（書函誤繕為第
一五三五八二二號函）復聲請人，略以該局函復聲請人申請補發退休補償金案，並未
逾越權限，聲請人不服，可依銓部釋義向該部陳情或提起訴願等語。核此復函僅在
說明上開處分之函復原告申請案，未逾越權責範圍（惟該復函業經撤銷確定而不復存
在業如前述），並未就聲請人之申請具體有所准駁，聲請人之權利或利益不因此項說
明而生何法律效果，自非行政處分。其對之提起訴願、再訴願，揆諸首揭說明，即有
未合，一再訴願決定未查及此，遞就實體上為決定，雖有未洽，惟其駁回之結果並無
不同，遂以聲請人之起訴不合法，裁定駁回其在前程序之訴。核原裁定所適用之法規
與本案適用之現行法規並無違背，與解釋判例亦無牴觸。查公務人員退休金其他現金
給與與補償金，應否補發差額，依規定既屬銓部之權責範圍，高雄縣政府無准駁權
限，是該局前揭高警人字第七八六一五號函僅在說明如原告仍主張有請求發給其他現
金補償金差額之權利，應向該管權責機關銓部申請，屬單純事實之述為理由之說
明，並非本於職權對聲請人為發生公法上法律效果之准駁處分，自不得對之提起訴願
及行政訴訟，原裁定以其訴不合法而為程序之駁回，於法並無不合。茲聲請人復對之
聲請再審，即非有理，應予駁回。
據上論結，本件再審之聲請為無理由，爰依行政訴訟法第三十三條、民事訴訟法第五
百零七條、第五百零二條第二項，裁定如主文。
中    華    民    國     八十九      年      三      月      十七       日
                    行 政 法 院 第 五 庭
                                審 判 長 評  事      廖  政  雄
                                         評  事      陳  光  秀
                                         評  事      趙  永  康
                                         評  事      林  清  祥
                                         評  事      姜  仁  脩
右  正  本  證  明  與  原  本  無  異
                                         法院書記官  郭  育  玎
中    華    民    國     八十九      年      三      月      十七       日


司法院資訊處製作；財團法人民間司法改革基金會備份。
